【裁判字號】    90,上易,1244
【裁判日期】    900828
【裁判案由】    傷害
【裁判全文】
臺灣高等法院高雄分院刑事判決                    九十年度上易字第一二四四號
    上訴人  台灣屏東地方法院檢察署檢察官
    被  告  甲○○
右上訴人因傷害案件，不服台灣屏東地方法院九十年度易字第三一三號中華民國九十
年五月十七日第一審判決（起訴案號：台灣屏東地方法院檢察署九十年度偵字第九二
二號），提起上訴，本院判決如左：
    主  文
上訴駁回。
     事  實
一、甲○○於民國八十九年十月三十一日凌晨零時三十分許，在屏東縣屏東市○○路
    「楓情汽車旅館」內，因故與乙○○發生爭執，竟基於傷害之犯意，徒手毆打乙
    ○○，致其受有左顱頂部頭皮蓋血腫，左耳後、左臉頰、右眼眶部（上下眼臉）
    、右顴骨部、右小腿脛前等處淤腫及右手腕部、左手腕等處淤血之傷害。
二、案經屏東縣警察局屏東分局移送臺灣屏東地方法院檢察署檢察官偵查起訴。
     理  由
一、訊據被告甲○○固坦承於前揭時、地與告訴人乙○○發生爭執，進而因拉扯後打
    告訴人臉部之事實，然否認造成告訴人其餘部位之傷害。惟被告前揭犯行，業據
    告訴人指訴明確，並有驗傷診斷書一紙及傷勢照片三張附卷可佐。又衡諸告訴人
    前既已遭被告毆打成傷，諒無再自傷其餘身體部位用以控訴被告犯行之常情，堪
    認告訴人之指訴非虛，堪可採信。被告所辯要屬避重就輕之詞，委無可採，本件
    事證明確，被告犯行洵堪認定。
二、核被告所為，係犯刑法第二百七十七條第一項之傷害罪。被告犯罪事證既明，原
    審法院依據刑法第二條第一項前段、第二百七十七條第一項、第四十一條第一項
    ，罰金罰鍰提高標準條例第一條前段、第二條規定，並審酌被告素行，犯罪之動
    機、手段、目的、其未賠償告訴人所受損害，犯後態度不佳，另斟酌告訴人所受
    傷害之程度等一切情狀，量處有期徒刑月，並敘明刑法第四十一條，於九十年
    一月四日修正，同年月十日經總統公布施行，比較新舊法，以新法有利於被告，
    依刑法第二條第一項前段規定，應適用修正後刑法第四十一條第一項規定，諭知
    易科罰金之折算標準。認事用法均無違誤，量刑亦甚允當。檢察官承告訴人之請
    ，上訴意旨認原判決量刑過輕，指摘原判決不當，為無理由，應予駁回。
據上論斷，應依刑事訴訟法第三百六十八條，判決如主文。
本案經檢察官朱文彬到庭執行職務。
中    華    民    國      九十      年       八       月    二十八      日
                              臺灣高等法院高雄分院刑事第六庭
                                  審判長法官  王憲義
                                        法官  陳啟造
                                        法官  范惠瑩
右正本證明與原本無異。
不得上訴。
                                      書記官  馬蕙梅
中    華    民    國      九十      年       八       月      三十      日
附錄本案論罪科刑法條
刑法第二百七十七條第一項：傷害人之身體或健康者，處三年以下有期徒刑、拘役或
一千元以下罰金。
                                                                        ｋ


司法院資訊處製作；財團法人民間司法改革基金會備份。
